臺灣高雄地方法院刑事判決　　　　　　　　　　　　九十三年度簡上字第六五八號
　　上　訴　人
　　即　公訴人　臺灣高雄地方法院檢察署檢察官
　　被　　　告　戊○○
右列被告因竊盜案件，不服本院高雄簡易庭九十三年度簡字第三六八八號中華民國九
十三年八月六日第一審刑事簡易判決（聲請簡易判決處刑案號：臺灣高雄地方法院檢
察署九十三年度速偵字第一一七六號），提起上訴，暨移送併辦審理（臺灣高雄地方
法院檢察署九十二年度偵字第二五七五七號、九十三年度偵字第一七二九七號、九十
三年度偵字第六二四二號），本院合議庭認不得以簡易判決處刑，改依通常程予為第
一審之審判，判決如左：
    主  文
原判決撤銷。
戊○○共同連續竊盜，處有期徒刑柒月。
    事  實
一、戊○○基於意圖為自己不法所有之概括犯意，於民國九十三年七月十二日下午五
    時三十分許，在高雄縣路竹鄉○○路第一銀行旁，徒手竊取林東舟所有車牌號碼
    ＯＫＩ─二二六號輕型機車（緣林東舟所有，交由其女丙○○使用，於九十三年
    六月二十五日下午三時許，在高雄縣路竹鄉○○村○○路七十號前遭不詳姓名年
    九十三年七月十二日下午五時三十分許，戊○○駕駛上開機車行經高雄縣路竹鄉
    ○○村○○路一一七巷口為警查獲，始查悉上情。
二、戊○○承揭前開意圖為自己不法所有之概括犯意，與庚○○（另案經檢察官提起
    公訴，並經本院為免訴判決確定）基於共同為自己不法所有之概括犯意聯絡，連
    續於附表所示之時間，由庚○○駕駛機車，後搭載戊○○至附表所示之地點，由
    庚○○負責下手竊取如附表所示辛○○等人之財物，戊○○則在旁把風等侯，得
    手後離去，並將所得財物變賣花用。嗣經警分別於九十二年十二月十九日上午七
    時三十分許在高雄縣永安鄉○○路旁、九十三年三月二十一日在高雄縣岡山鎮○○○路三十巷四號旁空地、九十三年一月十三日下午五時在高雄縣阿蓮鄉○○村
    ○○路巨笛資源回收場查獲，並扣得工字鐵四塊、生鐵板六塊、鋼板四包（已返
    還被害人），始查悉上情。
三、案經甲○○訴由高雄縣政府警察局岡山分局、高雄縣政府警察局湖內分局報請臺
    灣高雄地方法院檢察署檢察官偵查聲請簡易判決處刑及移送併辦。
    理  由
一、訊據被告戊○○就犯罪事實(二)坦承不諱，惟矢口否認有何犯罪事實(一)竊取車牌號
    碼ＯＫＩ─二二六號輕型機車部分之犯行，並辯稱：車牌號碼ＯＫＩ─二二六號
    輕型機車是友人陳志成騎去伊家找伊，並載其出去買東西，才被員警查獲云云。
    經查：
　(一)右揭犯罪事實(二)，業據被告戊○○坦承不諱，核與被害人辛○○、告訴人甲○○
　  於警詢之指述相符，亦經證人蕭惠玲於警詢、庚○○、己○○於審理時證述明確
    ，並有扣押物品目錄表二份、贓物認領保管單三份、照片二幀在卷可按，被告之
    自白核與事實相符，堪可採信。又上述證人即被害人辛○○、甲○○、證人蕭惠
    玲之證言屬被告以外之人於審判外之陳述，惟並無顯不可信之情況，依刑事訴訟
    法第一百五十九條之一第二項規定取得證據能力；被害人於警詢中之證言雖為傳
    聞證據，惟被告未於言詞辯論終結前聲明異議，依同法第一百五十九條之五第二
    項規定其警詢之證言亦有證據能力，併予敘明。是被告此部分之犯行堪以認定。
  (二)被告戊○○於九十三年七月十二日下午五時三十分許，在路竹鄉○○路第一銀行
    旁竊取車牌號碼ＯＫＩ─二二六號機車等情，業據被告戊○○於警詢、偵查中坦
    承不諱，核與被害人丙○○之指述相符，並有贓物認領保管單、車輛竊盜資料個
    別查詢表、車輛尋獲電腦輸入單及照片四幀在卷可稽。上述證人即被害人丙○○
    之證言屬被告以外之人於審判外之陳述，惟並無顯不可信之情況，依刑事訴訟法
    第一百五十九條之一第二項規定取得證據能力；被害人於警詢中之證言雖為傳聞
    證據，惟被告未於言詞辯論終結前聲明異議，依同法第一百五十九條之五第二項
    規定其警詢之證言亦有證據能力，併予敘明。被告於本院調查時雖辯稱，車牌號
    碼ＯＫＩ─二二六號機車不是伊偷的，係「乙○○」騎去伊家找伊，並載伊去外
    面買東西被警查獲云云，復於本院審理時，改辯稱係「陳志成」騎前揭機車去找
    伊，並載伊去買東西而被警查獲云云。惟查被告係於九十三年七月十九日下午三
    時許，其一人騎乘車牌號碼ＯＫＩ─二二六號機車，行經高雄縣路竹鄉○○村○○路一一七巷口為警查獲，並無其他共犯，業據被告於警詢中供述明確，況且當
    時警方亦僅查獲被告一人騎乘該機車，此有警詢筆錄，移送報告書在卷可稽，足
    認被告前揭所辯，顯係事後卸責之詞，不足採信。
二、核被告就犯罪事實(一)及犯罪事實(二)附表編號一至二所為，係犯刑法第三百二十條
    第一項竊盜罪；就犯罪事實(二)附編號三所為，係犯刑法第三百零六條第一項無故
    侵入他人建築物罪及刑法第三百二十條第一項竊盜罪。被告就犯罪事實(二)之犯行
    ，與庚○○間，有犯意聯絡及行為分擔，應論以共同正犯。被告前後四次竊盜犯
    行，時間緊接，方法相同，觸犯構成要件相同之罪名，顯係基於概括犯意反覆為
    之，應依連續犯規定論以一罪，並加重其刑。又被告所犯上開刑法第三百二十條
    第一項竊盜罪與刑法第三百零六條第一項無故侵入他人建築物罪間，有方法、結
    果之牽連關係，應從一重之刑法第三百二十條第一項竊盜罪論處。
三、原審為被告論科刑之判決，固非無見，惟原審未及審酌被告前揭犯罪事實(二)之犯
    行，即有欠週延。因此，上訴人上訴意旨以此指摘原判決不當，為有理由，應予
    撤銷改判。爰審酌被告正值青壯年，不思努力以正當途徑獲取財物，竟竊取他人
    財物，侵害他人財產法益，惡性非輕，惟其已將所竊取之財物返還被害人，並坦
    承大部分之犯行等一切情狀，量處如主文所示之刑，以示懲儆。
四、按檢察官聲請以簡易判決處刑之案件，經法院認為有第四百五十一條之一第四項
    但書之情形者，應適用通常訴訟程序審判之，刑事訴訟法第四百五十二條定有明
    文；且對於簡易判決之上訴，準用刑訴法第三編第一章及第二章之規定，管轄第
    二審之地方法院合議庭受理簡易判決上訴案件，應依通常程序審理。其認案件有
    刑訴法第四百五十二條之情形者，應撤銷原判決，逕依通常程序為第一審判決，
    法院辦理刑事訴訟簡易程序案件應行注意事項第十四項亦有規定；查本案中就檢
    察官移送併辦部分，本院認定係犯連續攜帶兇器之加重竊盜罪，並與被告所犯之
    普通竊盜罪，具有裁判上一罪之關係，顯與原簡易處刑判決所認定之單一普通竊
    盜罪之犯罪事實不合，足認檢察官之聲請簡易判決處刑為不適當，而有刑事訴訟
    法第四百五十一條之一第四項但書第二款之情形，依前揭法律規定，原審未及審
    酌併案部分之加重竊盜犯罪，仍乃屬誤用簡易處刑程序，應由本院合議庭逕依通
    常程序審理後，而為第一審之判決，檢察官或被告如不服本判決，仍得於法定上
    訴期間內，向管轄之第二審法院提起上訴，附此敘明。
據上論斷，應依刑事訴訟法第四百五十五條之一第一項、第三項、第四百五十一條之
一第四項第二款、第四百五十二條、第三百六十九條第一項前段、第三百六十四條、
第二百九十九條第一項前段，刑法第二十八條、第五十六條、第三百零六條第一項、
第三百二十條第一項、第五十五條，罰金罰鍰提高標準條例第一條前段，判決如主文
。
本案經檢察官丁○○到庭執行職務。
中　　　華　　　民　　　國　　九十四　　年　　　二　　　月　　十六　　　日
                                  臺灣高雄地方法院刑事第十三庭
                                      審判長法　官  何秀燕
                                      　　　法　官  楊智守
                                        　　法　官  陳月雯
右正本證明與原本無異。
如不服本判決，應於判決送達後十日內，向本院提出上訴狀。
                                        　　書記官  林佳蓉
中　　　華　　　民　　　國　　九十四　　年　　　二　　　月　　十八　　　日
附表：
┌─┬───────┬────┬────┬────┬──────┬────┐
│編│時　　間      │地　點  │被害人  │犯罪方法│所竊得之財物│所犯法條│
│號│              │        │        │        │            │        │
├─┼───────┼────┼────┼────┼──────┼────┤
│  │九十二年十二月│高雄縣永│辛○○  │由庚○○│工字鐵四塊  │刑法第三│
│一│十九日下午七時│安鄉保安│        │徒手竊取│            │百二十條│
│  │三十分許      │路八十九│        │，被告張│            │第一項  │
│  │              │之十一號│        │雅鳳在機│            │        │
│  │              │工地    │        │車上把風│            │        │
├─┼───────┼────┼────┼────┼──────┼────┤
│  │九十三年一月十│高雄縣岡│己○○  │由庚○○│生鐵板六塊  │刑法第三│
│二│三日下午四時許│山鎮興東│        │徒手竊取│            │百二十條│
│  │              │巷三十五│        │，被告張│            │第一項  │
│  │              │號旁豬舍│        │雅鳳在機│            │        │
│  │              │        │        │車上把風│            │        │
├─┼───────┼────┼────┼────┼──────┼────┤
│  │九十三年三月二│高雄縣岡│坤利企業│由庚○○│鋼板四包（計│刑法第三│
│  │十一日下午十時│山鎮嘉興│社甲○○│自後方樓│九十五塊）  │百零六條│
│三│許            │西路三十│        │梯由大排│            │第一項、│
│  │              │巷四號坤│        │風口，未│            │第三百二│
│  │              │利企業社│        │經同意擅│            │十條第一│
│  │              │廠房    │        │自侵入廠│            │項　    │
│  │              │        │        │房內，徒│            │        │
│  │              │        │        │手竊取，│            │        │
│  │              │        │        │被告張雅│            │        │
│  │              │        │        │鳳在外把│            │        │
│  │              │        │        │風接應  │            │        │
└─┴───────┴────┴────┴────┴──────┴────┘
